【裁判字號】    94,易,922
【裁判日期】    950222
【裁判案由】    竊盜
【裁判全文】
臺灣臺南地方法院刑事判決               94年度易字第922號
    公  訴  人  臺灣臺南地方法院檢察署檢察官
    被      告  丙○○
                        號（
上列被告因竊盜案件，經檢察官提起公訴（九十四年度偵字第一
三○四二號），及移送併案審理（九十四年度偵字第一三○二四
號），被告於準備程序中就被訴事實為有罪之陳述，經本院裁定
由受命法官獨任進行簡式審判程序，判決如下：
    主    文
丙○○連續攜帶兇器竊盜，累犯，處有期徒刑捌月。扣案鑰匙貳
支均沒收。
    犯罪事實
一、丙○○因無交通工具可供使用，竟基於意圖為自己不法所有
    之概括犯意，而為下列之竊盜行為：
  (一)先於九十四年八月二晚間七時許，在臺南市○○區○○路四
    段某超商前，趁無人注意之際，持其自備之鑰匙一支打開乙
    ○○所有停放該處引擎號碼為ＫＣ三三二三八一號之重型機
    車（原懸掛車牌號碼ＰＺ六－○九三號之車牌，該車已於同
    年七月三十一日晚間十時至同年八月一日上午十時之間，在
    臺南市○○區○○路三段四七○號前，為不詳人士竊取後停
    放該處，並已將車牌取下）置物箱，取出該置物箱內客觀上
    可供作兇器使用之螺絲起子一支打開車頭前斜板拉斷電門電
    線後，再以腳踏板發動該車而竊取得手後隨即騎乘離去。嗣
    為避免遭警查獲，乃將其所有ＹＫＵ－五六三號機車車牌懸
    掛於該車上，並於翌日晚間十一時三十分許，在臺南市○○
    區○○路三段三六號前為警查獲，且扣得丙○○所有供打開
    上開機車置物箱所用之鑰匙一支，乃查悉上情。
  (二)又於同年九月十日上午九時許，在臺南縣新市鄉○○路四九
    號前，見丁○○使用中而為張原誌所有車號ＷＪ－八○二一
    號自用小客車車門並未上鎖而有機可趁，即以自備之機車鑰
    匙發動上揭車輛而竊取得手後，隨即將該車駛離現場。
  (三)再於同年九月十六日下午四時十分許，在臺南縣善化鎮嘉南
    里茄拔三五五之二號一樓前，趁四下無人，以上開竊得之自
    小客車上客觀上可作為兇器使用之Ｔ字型扳手一支，將「南
    科當鋪」所有停放在臺南縣善化鎮○○路三五五之二號旁車
    牌號碼ＵＤ－四四五九號自用小客車前後車牌計二面均拆下
    而竊取得手，再將該車牌懸掛在前揭竊得之自用小客車上以
    掩人耳目。嗣丙○○因於同年九月二十二日凌晨二時三十分
    許，駕駛上開竊得之贓車經警攔檢逃逸，不慎撞及臺南市○
    ○路與培安路口之水泥橋墩後停止，因而為警查獲上情，並
    扣得丙○○所有供發動上開自用小客車所用之鑰匙一支。
二、案經臺南市警察局第三分局分別報請臺灣臺南地方法院檢察
    署檢察官偵查起訴及同署檢察官移請併案審理。
    理    由
一、上開犯罪事實，業據被告丙○○坦承不諱，除上開犯罪事實
    一之(一)部份之時間、地點及車牌有無有所出入外，尚核與被
    害人乙○○、丁○○及「南科當舖」之職員戊○○之指述相
    符，復有贓物認領保管收據（單）三張（見臺南市警察局第
    三分局南市警三刑偵字第○九四○○○○○五三一號卷第七
    頁，下稱第五三一號警卷；南市警三刑偵字第字第○九四一
    ○○○七六三號卷第十六頁至第十七頁，下稱第七六三號警
    卷）、臺南市警察局車輛失竊電腦輸入單（第五三一號警卷
    第九頁）、臺南縣警察局車輛協尋電腦輸入單（第七六三號
    警卷第十八頁）、車牌遺失電腦輸入單（第七六三號警卷第
    十九頁）、車輛尋獲電腦輸入單（第五三一號警卷第十一頁
    ）及車籍作業系統－查詢認可資料（第五三一號警卷第十三
    頁）各一張、車輛竊盜車牌失竊資料個別查詢報表－查詢車
    輛認可資料及車輛車牌失竊作業－查獲車輛認可資料各三張
    （第五三一號警卷第十頁、第十二頁；第七六三號卷第二十
    頁至第二十三頁）附卷可稽，及扣案被告所有供其竊取上開
    機車及自小客車所用之鑰匙二支可資佐證。至被告雖陳稱上
    開犯罪事實一之(一)部分，係九十四年八月二日晚間七時許，
    ，在臺南市○○區○○路四段某超商附近竊取，伊行竊時，
    被害人乙○○之機車即未懸掛車牌等語。惟查，被害人乙○
    ○之機車於犯罪事實一之(一)所載時地遭人竊取一節，有被害
    人乙○○機車失竊時報案之上開臺南市警察局車輛失竊電腦
    輸入單可稽，而被害人既係同年七月三十一日晚間十時將其
    機車停放該處，嗣於翌日上午十時前往取車時始發覺機車失
    竊，因而於同日下午二時許報警處理，即足認上開機車當時
    正在被害人乙○○使用中，從而被害人乙○○陳稱該機車原
    懸掛有車號ＰＺ六－○九三號車牌之情，應堪採信。被告雖
    供陳前詞，然上開機車係九十一年出廠，其外觀狀況完整，
    有上開車輛竊盜資料個別查詢報表－查詢車輛認可資料一份
    及該車查獲照片二張可佐；而被告以上開方式竊取機車後可
    隨即騎乘離去，亦足見該車尚有汽油可供行駛，且其性能狀
    況尚稱良好；參以被告聲稱伊竊取時該車並未懸掛車牌，與
    被害人指陳機車失竊時有懸掛ＰＺ六－○九三號之車牌不符
    ，對照被害人失竊地點及被告竊取地點相異等情以觀，若於
    被告之前竊取被害人機車之不詳之人僅欲竊取車牌者，應無
    大費周章將機車駛離被害人停放地點後再竊取車牌之必要，
    是以該不詳之人應係欲以其他車牌懸掛於該部機車後繼續持
    有騎乘，並未有將該機車任意棄置之意思，被告再於上開時
    、地竊取該部機車，仍係竊取他人持有之物無疑，本件事證
    明確，被告犯行洵堪認定。
三、按刑法上所謂兇器，其種類並無限制，凡客觀上對於人之生
    命、身體、安全構成威脅，具有危險性之兇器均屬之，且祇
    須行竊時攜帶此種具有危險性之兇器為已足，並不以攜帶之
    初有行兇之意圖為必要；又該兇器不必原屬行竊者本人所有
    ，亦不以自他處攜至行竊處所為必要，縱在行竊場所隨手取
    得應用，其有使人受傷之危險既無二致，是以縱該兇器係行
    為人在被害人車內取得，仍應屬攜帶兇器。查本案被告自承
    於上開犯罪事實一之(一)之部分，所持竊取機車而自該機車置
    物箱中取得之螺絲起子，長約十七公分、金屬材質，另上開
    犯罪事實一之(三)所攜帶之Ｔ型扳手（自上開犯罪事實一之(二)
    所竊取自小客車中所取得），長約三十公分，亦係金屬材質
    等情，是該螺絲起子與Ｔ字扳手在客觀上為足以殺傷人生命
    、身體之器械，均為具有危險性之兇器無疑。是核被告上開
    犯罪事實一之(一)(三)部分所為，均係犯刑法第三百二十一條第
    一項第三款之攜帶兇器竊盜罪，而犯罪事實一之(二)部分所為
    ，則係犯刑法第三百二十條第一項之竊盜罪。被告先後三次
    普通竊盜及攜帶兇器竊盜犯行，時間緊接，犯罪基本構成要
    件相同，顯係基於概括犯意反覆為之，為連續犯，應從重論
    以攜帶兇器竊盜一罪，並依法加重其刑。檢察官雖僅就犯罪
    事實一之(一)部分提起公訴，惟檢察官就犯罪事實一部起訴者
    ，其效力及全部，本件被告上開犯罪事實一之(二)(三)部分犯行
    ，與起訴部分有連續犯之裁判上一罪關係，已如前述，而為
    起訴效力所及，本院自得就檢察官移請併案審理之部分（即
    九十四年度偵字第一三○二四號），一併加以審判。又被告
    前因違反毒品危害防制條例案件，經本院以九十年度易字第
    二四九六號判處有期徒刑六月，如易科罰金，以三百元折算
    一日確定，於九十一年五月六日易科罰金執行完畢等情，有
    臺灣臺南地方法院檢察署刑案資料查註紀錄表及臺灣高等法
    院被告前案紀錄表各一件在卷可稽，其受有期徒刑執行完畢
    後，五年以內再犯本案有期徒刑以上之罪，為累犯，應依刑
    法第四十七條規定加重其刑，並遞加重之。爰審酌被告連續
    三次行竊車輛、車牌之犯罪目的係為圖自己交通方便，攜帶
    兇器行竊之犯罪手段，且為警查獲上開犯罪事實一之(一)後仍
    再度犯案，未見收斂行止，且對犯罪事實一之(二)之被害人造
    成損失，惟事後坦承犯行，犯後態度良好等一切情狀，量處
    如主文所示之刑。又被告分別於九十四年八月二日晚間十一
    時三十分許，在臺南市○○區○○路三段三六號前，及在同
    年九月二十二日凌晨二時三十分許，在臺南市○○路與北安
    路口，為警查獲其所有用以行竊之鑰匙二支，均係被告所有
    供犯罪所用之物，爰依刑法第三十八條第一項第二款併予宣
    告沒收。
據上論斷，應依刑事訴訟法第二百七十三條之一第一項、第二百
九十九條第一項前段，刑法第五十六條、第三百二十一條第一項
第三款、第四十七條、第三十八條第一項第二款，判決如主文。
本案經檢察官甲○○到庭執行職務。
中    華    民    國    95    年    2    月     22    日
                  刑事第二庭  法  官  陳賢德
以上正本證明與原本無異。
如不服本判決，應於收受送達後10日內向本院提出上訴書狀（應
附繕本）。
                              書記官  王志銘
中    華    民    國    95    年    2     月    23    日
附錄論罪科刑法條：
刑法第三百二十條第一項：
意圖為自己或第三人不法之所有，而竊取他人之動產者，為竊盜
罪，處五年以下有期徒刑、拘役或五百元以下罰金。
刑法第三百二十一條第一項第三款：
犯竊盜罪而有左列情形之一者，處六月以上五年以下有期徒刑：
三、攜帶兇器而犯之者。


司法院資訊處製作；財團法人民間司法改革基金會備份。
